臺灣臺南地方法院民事判決　九十二年度訴字第二○九八號
　　原　　　告　保證責任臺南市第六信用合作社
　　法定代理人　丁○○
　　訴訟代理人　甲○○
　　　　　　　　乙○○
　　被　　　告　丙○○
右當事人間請求給付借款事件，經本院於民國九十三年四月二十一日言詞辯論終結，
判決如左：
    主    文
被告應給付原告新台幣伍拾柒萬柒仟捌佰零壹元，及自民國九十二年七月十九日起至
清償日止，按週年利率百分之五點九八五計算之利息，並自民國九十二年七月十九日
起至民國九十三年一月十八日止，按上開利率百分之十，自民國九十三年一月十九日
起至清償日止，按上開利率百分之二十計算之違約金。
訴訟費用由被告負擔。
本判決於原告以新台幣壹拾玖萬仟元供擔保後，得假執行。被告如於執行標的物拍
定、變賣或其他執行程序終結前，以新台幣伍拾柒萬柒仟捌佰零壹元，為原告預供擔
保者，得免為假執行。
    事    實
甲、原告方面：
一、聲明：求為判決除假執行擔保金額及免為假執行外，如主文所示。
二、陳述：被告邀同訴外人洪文行為連帶保證人，於民國（下同）八十九年一月七日
    向原告借用新台幣（下同）二百二十萬元，約定借款期限二十年，利息按週年利
    率百分之七點五八計算，並隨基本放款利率變動而調整，若延遲清償本息時，逾
    期清償在六個月以內者，按上開利率百分之十，在六個月以上者，按上開利率百
    分之二十計付違約金，若任何一宗債務不依約清償本息時，全部債務視為到期，
    又所返還之金額，非先抵充利息及違約金，不為抵充母金。惟被告自九十一年三
    月六日起即未繳納本息，後經原告拍賣連帶保證人洪文行提供之擔保品獲得部分
    清償，尚積欠本金五十七萬七千八百零一元，及自九十二年七月十九日起至清償
    日止，按週年利率百分之五點九八五（九十一年三月六日原告調整基本放款利率
    為週年利率百分之七，原告僅請求百分之五點九八五）計算之利息，並自九十二
    年七月十九日起至九十三年一月十八日止，按上開利率百分之十，自九十三年一
    月十九日起至清償日止，按上開利率百分之二十計算之違約金。被告依借貸契約
    應負清償之責，為此提起本件訴訟。
三、證據：提出借據一紙、約定書二紙、放款支出傳票一紙、本院九十一年度執字第
    三七六七四號九十二年八月二十二日分配表、基本利率變動表各一紙為證。
乙、被告方面：
一、聲明：（一）請求駁回原告之訴及假執行聲請。（二）訴訟費用由原告負擔。（
    三）如受不利之判決，願提供擔保請准宣告免為假執行。
二、陳述：本件實際之借款人為被告之舅舅即借據上之連帶保證人洪文行，本件借據
    是被告之母親要求被告去簽字，被告母親當時告知被告係擔任連帶保證人，簽名
    時被告並未注意自己簽在什麼地方。錢不是被告借的，是訴外人洪文行借的，若
    要清償亦應由被告與訴外人洪文行平分。
三、證據：被告並未提出證據供本院參酌。
    理　　由
一、本件被告經合法送達，未於最後言詞辯論期日到場，核無民事訴訟法第三百八十
    六條各款所列情形，應依原告之聲請由其一造辯論而為判決。
二、本件原告主張：被告邀同訴外人洪文行為連帶保證人，於八十九年一月七日向原
    告借用二百二十萬元，約定借款期限二十年，利息按週年利率百分之七點五八計
    算，並隨基本放款利率變動而調整，若延遲清償本息時，逾期清償在六個月以內
    者，按上開利率百分之十，在六個月以上者，按上開利率百分之二十計付違約金
    ，若任何一宗債務不依約清償本息時，全部債務視為到期，又所返還之金額，非
    先抵充利息及違約金，不為抵充母金。惟被告自九十一年三月六日起即未繳納本
    息，後經原告拍賣連帶保證人洪文行提供之擔保品獲得部分清償，尚積欠本金五
    十七萬七千八百零一元，及自九十二年七月十九日起至清償日止，按週年利率百
    分之五點九八五（九十一年三月六日原告調整基本放款利率為週年利率百分之七
    ，原告僅請求百分之五點九八五）計算之利息，及如主文第一項所示之金額及利
    息、違約金，被告依借貸契約應負清償之責。被告則辯稱：本件實際之借款人為
    被告之舅舅即借據上之連帶保證人洪文行，本件借據是被告之母親要求被告去簽
    字，被告母親當時告知被告係擔任連帶保證人，簽名時被告並未注意自己簽在什
    麼地方，若要清償亦應由被告與訴外人洪文行平分云云。
三、經查，原告前揭主張，業據其提出借據一紙、約定書二紙、放款支出傳票一紙、
    本院九十一年度執字第三七六七四號九十二年八月二十二日分配表、基本利率變
    動表各一紙為證。被告雖以前情抗辯，惟查：（一）本件被告係簽名於借據中之
    借款人欄，有原告提出之借據一紙在卷足證（見本院卷第十頁），被告雖辯稱其
    係擔任連帶保證人，而非借款人，其簽名時未注意係簽於借據中何欄位云云；然
    查被告丙○○為六十八年三月四日生，有戶籍謄本一紙在卷足按（本卷第二十二
    頁），於本件借據簽定之八十九年一月七日，已滿二十歲，為成年人，而其教育
    程度為長榮中學畢業，亦據其於本院庭訊時自承（見本院九十三年二月十一日言
    詞辯論筆錄，本卷第十九頁），以被告當時之年齡及智識程度，對於自己係在借
    款人欄位簽名，而非連帶保證人欄位，應係知悉，其既在借款人欄位簽名，顯有
    向原告借款之意思表示，其與原告間之消費借貸契約，即已成立。被告主張其為
    連帶債務人，並未提出證據供本院調查參酌，並無足採。（二）按「數人負同一
    債務，明示對於債權人各負全部給付之責任者，為連帶債務」﹔「連帶債務之債
    權人，得對於債務人中之一人或數人，或其全體，同時或先後請求全部或一部之
    給付」，民法第二百七十二條第一項、第二百七十三條第一項分別定有明文。本
    件被告為系爭消費借貸契約之借款人，為主債務人，原告自得對其請求全部債務
    之給付，被告抗辯稱應與訴外人洪文行平均負擔，並無理由。從而，原告依消費
    借貸契約請求被告給付主文第一項所示之借款、利息及違約金，為有理由，應予
    准許。
四、原告陳明願供擔保請准宣告假執行，被告聲請願預供擔保請准宣告免為假執行，
    經核均合於法律規定，爰分別酌定相當之擔保金額准許之。
五、據上論結，本件原告之訴為有理由，依民事訴訟法第三百八十五條第一項前段、
    第七十八條、第三百九十條第二項、第三百九十二條第二項、第三項，判決如主
    文。
中　　　華　　　民　　　國　　九十三　　年　　　四　　　月　　二十九　　日
                                  臺灣臺南地方法院民事第二庭
　　　　　　　　　　　　　　　　　　　　　　　法　　　官　高如宜
右為正本係照原本作成
如對本判決上訴，須於判決送達後廿日內向本院提出上訴狀
中　　　華　　　民　　　國　　九十三　　年　　　四　　　月　　二十九　　日
　　　　　　　　　　　　　　　　　　　　　　　法院書記官　陳美虹
